臺灣高雄地方法院刑事判決　　　　　　　100年度訴字第475號
公　訴　人　臺灣高雄地方法院檢察署檢察官
被　　　告　蔣進賢
上列被告因毒品危害防制條例等案件，經檢察官提起公訴（99年
度偵字第17440號），本院判決如下：
    主  文
蔣進賢共同犯戶籍法第七十五條第一項之變造國民身份證罪，累
犯，處有期徒刑陸月；又共同犯變造護照罪，累犯，處有期徒刑
陸月，併科罰金新臺幣捌萬元，罰金如易服勞役，以新臺幣壹仟
元折算壹日；又共同犯轉讓第一級毒品罪，累犯，處有期徒刑壹
年捌月；應執行有期徒刑貳年陸月，併科罰金新臺幣捌萬元，罰
金如易服勞役，以新臺幣壹仟元折算壹日。
    事  實
一、蔣進賢前於民國95年間因違反毒品危害防制條例案件，經本
    院以95年度訴字第3178號分別判處有期徒刑7 月、2 月，合
    併定應執行刑為有期徒刑8 月確定，嗣上開二罪經本院以96
    年度聲減字第554 號裁定分別減刑為3 月又15日、1 月，合
    併定應執行刑為有期徒刑4 月，於96年7 月16日縮刑期滿執
    行完畢出監。詎猶不知悔改，仍分別為下列犯行：
(一)、其友人陳昭坤（通緝中，待到案後另行審結）平時即有從事
    收購他人護照、國民身份證，並經由不詳管道加以變造該等
    證件以供他人冒用身份使用之不法行為，嗣於97年12月22日
    前之某日時，蔣進賢偶然得悉友人李進國（所涉偽造文書犯
    行，業經判決確定）甫因他案執行完畢出監而有缺錢花用之
    情形，即以新臺幣（下同）2,000 元之代價，欲向李進國收
    購護照、國民身份證供為不法用途，獲李進國同意後，蔣進
    賢旋即介紹李進國予陳昭坤相識，嗣蔣進賢與陳昭坤共同基
    於意圖供冒用身份使用而變造國民身份證、變造護照之犯意
    聯絡，於97年12月22日由蔣進賢駕車搭載陳昭坤、李進國及
    另名有意販售護照之李進國友人林志輝，共同前往高雄市前
    金區○○○路436 號2 樓之外交部南部辦事處辦理護照申請
    後，渠等隨即返回陳昭坤位於高雄縣林園鄉○○○路31號9
    樓之2 住處，陳昭坤並支付販賣護照報酬2,000 元予李進國
    ，李進國於數日後復將其國民身份證提供予蔣進賢，同時委
    由陳昭坤代向外交部南部辦事處領取護照，蔣進賢、陳昭坤
    於取得上開李進國之國民身份證、護照後，隨即於不詳日時
    經由不詳管道以將李進國相片換貼為大陸地區人民譚熾良相
    片之方式，加以變造上揭護照、國民身份證，並交付予譚熾
    良使用，經譚熾良持上開變造後之國民身份證、護照先後於
    98 年1月30日、同年2 月10日、同年2 月23日多次冒用李進
    國名義成功出入境臺灣，足以生損害於戶政主管機關對國民
    身份證管理及入出境主管機關對於護照管理、入出境資料掌
    握之正確性。
(二)、另陳昭坤前曾允諾辦畢上開護照申請後，將無償提供海洛因
    予李進國、林志輝施用，惟於97年12月22日辦畢上開護照申
    請後，經蔣進賢駕車搭載陳昭坤、李進國及林志輝返回陳昭
    坤住處時，因陳昭坤遲未主動提供海洛因予李進國、林志輝
    施用，經蔣進賢要求陳昭坤履行上開承諾後，陳昭坤隨即告
    以海洛因放置於其住處客廳茶几下方，蔣進賢明知海洛因係
    屬毒品危害防制條例第2 條第2 項第1 款規定公告列管之第
    一級毒品，依法不得持有、販賣及轉讓，仍與陳昭坤基於共
    同轉讓第一級毒品之犯意聯絡，依陳昭坤指示自上開住處客
    廳茶几下方取出海洛因1 小包放置於茶几桌面上，分別提供
    予在場之林志輝、李進國自行取用足夠以針筒注射靜脈血管
    之方式施用1 次之海洛因數量。
二、嗣因譚熾良於98年12月21日欲再度持上開變造護照欲自中國
    大陸地區入境澳門時，經澳門入出境事務廳發現該護照係經
    變造，並通知我國刑事警察局後，經循線追查，始悉上情。
三、案經高雄縣政府警察局林園分局報告臺灣高雄地方法院檢察
    署檢察官偵查起訴。
    理  由
壹、程序方面：
    按被告以外之人於審判外之陳述，雖不符刑事訴訟法第159
    條之1 至第159 條之4 之規定，而經當事人於審判程序同意
    作為證據，法院審酌該言詞陳述或書面陳述作成時之情況，
    認為適當者，亦得為證據；又當事人、代理人或辯護人於法
    院調查證據時，知有第159 條第1 項不得為證據之情形，而
    未於言詞辯論終結前聲明異議者，視為有前項之同意，刑事
    訴訟法第159 條第1 項、第159 條之5 分別定有明文。查本
    判決所引用之證據，均已依法踐行調查證據程序，且當事人
    於審判程序亦同意作為證據，而經本院審酌證據資料作成時
    之情況，並無違法不當及證明力明顯過低之瑕疵，亦無依法
    應排除其證據能力之情形，認以之作為證據應屬適當，故自
    有證據能力。
貳、實體方面：
一、訊據被告蔣進賢對於其介紹李進國、林志輝與陳昭坤相識，
    並於97年12月22日駕車搭載陳昭坤、李進國、林志輝等人前
    往外交部南部辦事處申辦護照，嗣於申辦護照後返回陳昭坤
    住處時，交付海洛因供李進國、林志輝注射施打等事實，固
    均坦承，惟矢口否認涉及變造護照、國民身份證及轉讓毒品
    等犯行，辯稱：伊僅係單純基於朋友情誼關係介紹李進國、
    林志輝予陳昭坤代為申辦護照，並未向李進國收購護照及收
    取國民身份證，亦不知悉陳昭坤取得李進國之護照用途為何
    ，並無參與變造護照及國民身份證犯行，另因陳昭坤原允諾
    辦畢護照後無償提供毒品予李進國、林志輝施用，惟陳昭坤
    事後則遲遲未交付毒品，經伊要求陳昭坤依約定提供毒品時
    ，陳昭坤始告以毒品放置位置，伊即主動將陳昭坤放置於上
    開住處客廳茶几下方之海洛因取出交付予李進國、林志輝施
    用云云，經查：
(一)、李進國、林志輝經由被告介紹認識陳昭坤後，被告隨即於97
    年12月22日駕車搭載陳昭坤、李進國及林志輝等人前往外交
    部南部辦事處申辦護照，渠等於護照辦畢後返回陳昭坤位於
    高雄縣林園鄉○○○路31號9 樓之2 住處時，被告復將陳昭
    坤放置於上開住處客廳茶几下方之海洛因1 小包取出供李進
    國、林志輝以針筒注射靜脈血管方式分別施打1 次等事實，
    業據被告供承在案，且有證人李進國、林志輝於警詢及偵審
    時證述可佐（見警一卷第1 至4 頁，偵一卷第18至20頁、第
    23至25頁、第39至41頁，本院卷第81至94頁），及卷附高雄
    縣政府警察局99年2 月1 日高縣警刑一字第0990004417號函
    附李進國護照申請書、外交部南部辦事處99年8 月19日南部
    字第0990002218號函附林志輝護照申請書等件可稽（見警一
    卷第10頁，偵二卷第68頁）；另李進國所申辦上開護照經委
    由陳昭坤代為向外交部南部辦公處領取後，該護照併同李進
    國國民身份證隨即均遭以將李進國相片換貼為大陸地區人民
    譚熾良相片之方式加以變造，經譚熾良自不詳管道取得上開
    變造後護照、國民身份證，即持以冒用李進國名義先後於98
    年1 月30日、同年2 月10日、同年2 月23日出入境臺灣，嗣
    譚熾良於98年12月21日再度持上開變造護照欲自中國大陸地
    區入境澳門時，經澳門入出境事務廳發現查獲等情，有卷附
    上揭高雄縣政府警察局函文說明暨委任書、變造後之李進國
    護照、國民身份證影本及譚熾良入出境資訊連結作業查詢資
    料可按（見警一卷第7 至9 頁、第11頁，偵二卷第84頁），
    是上開事實，均足認定。
(二)、至被告雖辯稱：伊僅係朋友情誼關係單純介紹李進國、林志
    輝予陳昭坤認識代辦護照，並未向李進國、林志輝收購護照
    ，及收取李進國之國民身份證云云，然被告於警詢時初稱：
    因陳昭坤有從事代辦護照業務，基於朋友情誼關係，伊曾駕
    車搭載陳昭坤前往高雄市辦理護照數次，但車上均僅有伊與
    陳昭坤二人，且當時伊並未下車，故不知陳昭坤是要辦理護
    照，另伊不認識李進國，不可能駕車搭載李進國前往高雄市
    辦理護照，亦因時日久遠而不復記憶是否曾要求李進國交付
    國民身份證云云（見警一卷第5 頁背面、第6 頁），嗣於偵
    審中則改稱：伊僅介紹陳昭坤幫李進國、林志輝代辦護照，
    但後來均係陳昭坤與李進國、林志輝自行接洽，伊僅係基於
    朋友情誼關係駕車搭載上開人等前往高雄市辦理護照，並不
    知悉李進國、林志輝辦理護照之用途，更未與李進國、林志
    輝約定以護照換取報酬云云（見偵一卷第35、36頁，本院卷
    第35頁），參以被告於接受警詢時初猶否認曾介紹李進國、
    林志輝予陳昭坤認識及駕車搭載上開人等前往行政院南部辦
    事處代辦護照等事實，嗣於偵審期間始為坦承等情，除徵其
    前後所述有所矛盾外，益見其供述內容顯有避重就輕之情形
    ，是其前揭所辯，是否足採，本非無疑。
(三)、況依證人李進國於審理時證述：我是在遊藝場打電動玩具時
    與被告相識，後因缺錢花用，聽說辦理護照可以拿錢，便詢
    問被告是否有門路，被告稱其友人陳昭坤平時即有收購他人
    護照，並表示辦完護照可以拿2,000 元報酬，於是我就邀請
    林志輝一起去找被告，被告帶我們去找陳昭坤後，陳昭坤就
    叫被告開車載我們前往外交部南部辦事處申辦護照，申辦護
    照時我有看到被告跟陳昭坤商議，故辦理護照所需相關規費
    均為陳昭坤支付，申請手續辦畢後，被告除在行政院南部辦
    事處外面當場交付2,000 元報酬給林志輝外，同時向我表示
    我的報酬再另外處理，後來被告駕車載我們回到陳昭坤住處
    時，陳昭坤隨即支付2,000 元報酬給我，隔了約一星期後，
    被告表示陳昭坤要幫我領取護照，所以我有將身份證交付給
    被告等語（見本院卷第88至91頁），核與證人林志輝審理時
    證述：當時因為缺錢，經李進國跟我說辦理護照有錢可拿後
    ，我就與李進國、被告等人共同前往辦理護照時，當時我除
    未支付任何辦理護照的規費外，於護照申辦完畢後，被告在
    外交部南部辦公室外面尚有交付2,000 元報酬給我，但後來
    我並未取得護照等情節（見本院卷第82至85頁），大致相符
    ，足見證人李進國上揭證述被告向伊收購護照、收取國民身
    份證等情事，應屬非虛，是以，被告辯稱並未向李進國收購
    護照、收取國民身份證云云，自難採信。
(四)、至被告雖再辯稱：不知陳昭坤取得李進國護照、國民身份證
    之用途為何，伊並未參與變造該等文件犯行云云，惟護照、
    國民身份證為個人重要證明證件，具有個人專屬性，僅本人
    得以持用，故以向他人收購或收集此等證件之目的，大抵均
    為變造證件以供冒用身份用途之情，理應為社會大眾所知悉
    ，被告實無從諉為不知，依前所述，被告既以金錢為對價向
    李進國收購護照及收取國民身份證，並將該等證件交付予陳
    昭坤，而非單純介紹陳昭坤予李進國代辦護照，則其辯稱對
    於陳昭坤取得該等證件之用途毫無所悉云云，是否屬實，已
    非無疑，況參以證人林志輝於偵查中證述：當時我有問被告
    辦護照要作何用途，被告說如果護照辦出來後，他們就要拿
    去用等語（見偵一卷第24頁）、證人李進國於本院準備程序
    及審理時供（證）述：被告跟我說有人需要護照，叫我去辦
    護照，當時我擔心護照被拿去作違法的事，但被告叫我申請
    護照後隔1 個星期再去辦理遺失就可以了，叫我不要擔心等
    語（見審訴卷第90頁，本院卷第94頁），設若被告對於陳昭
    坤取得上開證件用途係為變造以供他人冒用身份使用一節，
    毫無所悉，其於收購護照時，又何以向林志輝表明取得該護
    照將另有用途，且於明知李進國所申領護照並無遺失情形發
    生，卻要求李進國於護照核發後隨即辦理遺失手續，凡此諸
    情，均見被告辯稱對於陳昭坤取得上開證件用途毫無所悉云
    云，並非可採，再佐以本件係由被告介紹李進國予陳昭坤販
    售護照，且被告除駕車搭載陳昭坤、李進國及林志輝等人前
    往申辦護照外，復於申辦完畢後支付販賣護照報酬予亦有意
    販售護照之李進國友人林志輝，且其嗣後向李進國所收取之
    國民身份證，亦併同李進國交付予陳昭坤之護照均遭變造等
    行為分擔情狀，當可推認被告與陳昭坤間就上開變造護照、
    國民身份證以供他人冒用身份之犯行，應確有犯意聯絡之事
    實。
(五)、又按刑法關於正犯、幫助犯之區別，係以其主觀之犯意及客
    觀之犯行為標準，凡以自己犯罪之意思而參與犯罪，無論其
    所參與者是否犯罪構成要件之行為，皆為正犯，其以幫助他
    人犯罪之意思而參與犯罪，其所參與者，苟係犯罪構成要件
    之行為，亦為正犯，必以幫助他人犯罪之意思而參與犯罪，
    其所參與者又為犯罪構成要件以外之行為，始為幫助犯。而
    共同實行犯罪行為之人，在合同意思範圍以內，各自分擔犯
    罪行為之一部，相互利用他人之行為，以達其犯罪之目的者
    ，即應對於全部所發生之結果，共同負責（參見最高法院99
    年度臺上字第7228號判決）。本案被告於案發當日駕車搭載
    李進國、林志輝及陳昭坤等人返回陳昭坤住處後，確有提供
    海洛因予李進國、林志輝施用之事實，俱如前述；至被告於
    本院審理時辯稱：因陳昭坤原允諾辦畢護照後無償提供毒品
    予李進國、林志輝施用，惟陳昭坤事後則遲遲未交付毒品，
    伊基於朋友情誼要求陳昭坤交付毒品予李進國、林志輝後，
    經陳昭坤告以毒品放置位置，伊始自陳昭坤住處客廳茶几下
    方之海洛因取出交付予李進國、林志輝施用云云，經查，依
    證人李進國於審理時證述：當時被告自陳昭坤住處客廳茶几
    下方取出海洛因時，陳昭坤也有在場，我有聽到被告與陳昭
    坤講話，但我拿了海洛因跑去廁所施打，不知道他們談話的
    內容，我當時有問被告海洛因是誰的，被告說不要緊拿去用
    ，所以我當時沒有追問毒品來源等語（見本院卷第92至93頁
    ），佐以被告所提供李進國、林志輝施用之毒品確係自陳昭
    坤住處客廳茶几取出海洛因毒品一節，核與被告供稱案發當
    日係其詢問陳昭坤後，經陳昭坤指示始於陳昭坤住處客廳茶
    几下方取出海洛因供施用一節，大致相符，固可認定被告辯
    稱毒品來源為陳昭坤所有，伊僅係提出交付予李進國、林志
    輝施用等情，應屬非虛，然即令該等毒品係屬陳昭坤所有，
    且被告復係基於為陳昭坤轉讓毒品予李進國、林志輝之意思
    而交付毒品，被告既親自將該等毒品取出交付予李進國、林
    志輝施用，仍係參與轉讓毒品之構成要件行為，揆諸首揭說
    明，其與陳昭坤自仍構成共同轉讓第一級毒品犯行，故被告
    以前詞置辯而否認涉犯轉讓毒品犯行，自非可採。
(六)、綜上所述，本件被告共同變造護照、國民身份證及轉讓第一
    級毒品犯行事證明確，洵堪認定，應依法論科。
二、論罪科刑：
(一)、按刑法上所謂變造，係指不變更原有之本質，而僅就其內容
    ，非法加以變更者而言，至所謂偽造，係指無製作權人冒用
    他人名義而制作文書之謂（參見最高法院31年度上字第2673
    號、47年度台上字第226 號判例意旨），本件譚熾良冒用李
    進國名義於98年12月21日自中國大陸地區入境澳門時，所持
    有之李進國護照、國民身份證，均係以李進國護照、國民身
    分證之原本，經換貼李進國相片為譚熾良相片方式，加以變
    造一節，有卷附高雄縣政府警察局99年2 月1 日高縣警刑一
    字第0990004417號函文說明暨後附變造後李進國護照、國民
    身份證影本可稽（見警二卷第1 至3 頁）；至證人李進國於
    偵審時固均稱：伊交付予被告之國民身份證，業於護照申領
    完畢後向被告索回等語（見偵一卷第19頁，審訴卷第91頁，
    本院卷第91頁），然本案譚熾良持有上開李進國國民身份證
    遭澳門警方查獲後，經以紫光燈進行照射後，該國民身份證
    顯示有隱性防偽圖紋（防偽暗記），經警方持上揭隱性防偽
    圖紋向戶政機關查詢結果，上揭隱性防偽圖紋（防偽暗記）
    與我國戶政機關所核發之國民身份證防偽圖紋相符一節，有
    卷附本院辦理刑事案件電話紀錄查詢表等件可稽，是由此節
    ，除可推認證人李進國前開證述內容，應非屬實外，當可認
    定開遭查獲李進國之國民身份證，應係依證人李進國所交付
    之原本，經以換貼照片方式進行變造，並非另行以重新製作
    之方式偽造之事實；次依97年5 月28日修正公佈之戶籍法第
    75條第1 項、第2 項分別規定：「意圖供冒用身份使用，而
    偽造、變造國民身份證，足以生損害於公眾或他人者，處5
    年以下有期徒刑、拘役或科或併科新臺幣50萬元以下罰金」
    、「行使前項偽造、變造之國民身份證亦同」，是戶籍法第
    75條係針對國民身份證之偽造、變造犯行予以明文規定，相
    較於刑法第212 條係針對所有一般特種文書之偽造、變造行
    為之處罰規定，戶籍法之規定應屬於特別規定，依特別法優
    於普通法及從重處斷之原則，應優先適用戶籍法之規定；又
    國民身份證、護照分屬我國戶政機關、外交部所核發，係用
    以作為識別個人身份之重要證明文件，故被告變造上開護照
    、國民身份證證件等行為，自均足以生損害於戶政主管機關
    對身份證管理及入出境主管機關對護照管理之正確性。
(二)、核被告所為，關於犯罪事實欄一(一)之變造李進國護照犯行部
    分，係犯護照條例第24條第1 項之變造護照罪，變造李進國
    國民身份證犯行部分，係犯戶籍法第75條第1 項變造國民身
    份證罪，關於犯罪事實欄一(二)之轉讓海洛因予李進國、林志
    輝施用部分，係犯毒品危害防制條例第8 條第1 項轉讓第一
    級毒品罪，被告上開犯罪事實欄一(二)所示犯行，其轉讓第一
    級毒品海洛因予李進國、林志輝前持有第一級毒品海洛因之
    低度行為，均分別為其轉讓之高度行為所吸收，不另論罪，
    至公訴意旨認被告就犯罪事實欄一(一)所示變造李進國國民身
    份證犯行，係涉犯刑法第212 條變造特種文書罪嫌，尚有未
    恰（理由詳前述），惟基本社會事實相同，爰依刑事訴訟法
    第300 條規定變更起訴法條；被告就上開犯罪事實欄一(一)、
    (二)犯行，與陳昭坤間均有犯意聯絡及行為分擔，均應分別論
    予共同正犯，至公訴意旨雖認李進國就被告所涉前開變造護
    照、國民身份證犯行，與被告、陳昭坤間有犯意聯絡與行為
    分擔，應成立共同正犯云云，惟按刑法第13條第1 項及第2
    項所規範之犯意，學理上稱前者為確定故意或直接故意，後
    者稱不確定故意或間接故意，二者之區隔為前者乃行為者明
    知並有意使其發生，故對於行為之客體及結果之發生，皆有
    確定之認識，並促使其發生；後者為行為者對於行為之客體
    或結果之發生，並無確定之認識，但若其發生，亦與其本意
    不相違背。是確定故意與不確定故意之態樣不盡相同，而共
    同正犯間既有犯意聯絡，則其故意之態樣應屬相同，無從分
    別基於確定故意與不確定故意為之（參見最高法院95年度臺
    上字第2795號判決意旨）。查本件遭變造之李進國護照、國
    民身份證等證件，固均係李進國提供予陳昭坤、被告等人後
    進行變造，已如前述，然參以李進國前開證述內容及全案卷
    證資料可知，李進國交付上開護照、國民身份證予被告、陳
    昭坤之目的，應僅係單純為獲取販售該等證件之報酬，至被
    告、陳昭坤取得該等證件之用途為何，均未見被告、陳昭坤
    於收取上開證件時進一步向李進國言明，因之，即令李進國
    於交付上開證件時，對於該等證件可能遭他人作為不法用途
    一節，主觀上具有認識且容任該等結果發生，而可認其對於
    上開變造結果之發生，具有不確定故意，惟既無證據可資證
    明其主觀上對於該等變造犯行具有確定之認識，而難以認定
    其具有確定故意，揆諸前開說明，其上揭交付護照、國民身
    份證行為，自無從與被告、陳昭坤就上開變造犯行成立共同
    正犯，附此敘明；又被告係以一交付毒品行為同時轉讓第一
    級毒品海洛因予李進國、林志輝，為想像競合犯，應從一重
    僅論以一罪，公訴意旨認被告犯轉讓第一級毒品2 次，容有
    未恰，併予敘明；被告上開所犯變造護照、變造國民身份證
    及轉讓第一級毒品等三罪，犯意各別，行為互殊，應予分論
    併罰；被告有如犯罪事實欄所載前案科刑紀錄，有臺灣高等
    法院被告前案紀錄表在卷足憑，被告前受徒刑執行完畢後，
    5 年內故意再犯本件法定刑為有期徒刑以上之罪，均應論以
    累犯並加重其刑。爰審酌被告除有上揭構成累犯之前科素行
    外，尚有多次違反毒品危害防制條例、公共危險案件等前科
    ，有上開臺灣高等法院被告前案紀錄表可憑，素行本屬非佳
    ，其向他人收購護照、國民身份證後加以變造供他人冒名使
    用，對於戶政主管機關就戶籍資料、身份證管理及入出境主
    管機關對於入出境資料、護照管理，均造成不正確之結果，
    對社會秩序影響甚鉅，另依被告前揭所陳，其轉讓海洛因予
    李進國、林志輝時，雖係基於朋友情誼關係，始代李進國、
    林志輝向陳昭坤索討毒品後交付，惟此舉仍戕害李進國、林
    志輝身心，亦非足取，且被告犯後復圖飾詞掩飾犯行，犯後
    態度非佳，暨兼衡其其品行、生活狀況、智識程度，與犯罪
    之動機、目的、手段等一切情狀，乃酌情分別量處如主文所
    示之刑，併諭知罰金易服勞役標準，並合併定應執行刑及罰
    金易服勞役標準；另變造後之李進國護照、國民身份證，雖
    均經澳門警方查獲，惟並未隨同移送我國警方進行查扣，有
    本院辦理刑事案件電話紀錄查詢表可稽，且該護照、國民身
    份證上所換貼之譚熾良照片各1 張，雖係供被告作為變造護
    照、國民身份證犯行所用之物，惟尚無證據可證明該照片為
    被告及共犯陳昭坤所有，自無從依刑法第38條第1 項第2 款
    規定宣告沒收，併予敘明。
據上論斷，應依刑事訴訟法第299 條第1 項前段、第300 條，戶
籍法第75條第1 項，護照條例第24條第1 項，毒品危害防制條例
第8 條第1 項，刑法第11條前段、第28條、第47條第1 項、第55
條、第42條第3 項、第51項第5 款，刑法施行法第1 條之1 ，判
決如主文。
本案經檢察官鄧藤墩到庭執行職務。
中    華    民    國     100    年    7    月    7    日
                  刑事第十八庭  審判長法  官  黃宗揚
                                      法  官  高瑞聰
                                      法  官  鄭子文
以上正本證明與原本無異。
如不服本判決應於收受判決後10日內向本院提出上訴書狀，並應
敘述具體理由。其未敘述上訴理由者，應於上訴期間屆滿後20日
內向本院補提理由書(均須按他造當事人之人數附繕本)「切勿逕
送上級法院」。
中    華    民    國     100    年    7    月    7    日
                                      書記官  王立山
附錄本案論罪科刑法條：
戶籍法第75條
意圖供冒用身份使用，而偽造、變造國民身份證，足以生損害於
公眾或他人者，處5 年以下有期徒刑、拘役或科或併科新臺幣50
萬元以下罰金。
行使前項偽造、變造之國民身份證者，亦同。
將國民身份證交付他人，以供冒名使用，或冒用身份而使用他人
交付或遺失之國民身份證，足以生損害於公眾或他人者，處3 年
以下有期徒刑、拘役或科或併科新臺幣30萬元以下罰金。
護照條例第24條
偽造、變造護照足以生損害於公眾或他人者，處5 年以下有期徒
刑，併科新臺幣50萬元以下罰金。
行使前項文書者，亦同。
將護照交付他人或謊報遺失以供他人冒名使用者，處5 年以下有
期徒刑、拘役或科或併科新臺幣10萬元以下罰金。
毒品危害防制條例第8條
轉讓第一級毒品者，處1 年以上7 年以下有期徒刑，得併科新臺
幣1 百萬元以下罰金。
轉讓第二級毒品者，處6 月以上5 年以下有期徒刑，得併科新臺
幣70萬元以下罰金。
轉讓第三級毒品者，處3 年以下有期徒刑，得併科新臺幣30萬元
以下罰金。
轉讓第四級毒品者，處1 年以下有期徒刑，得併科新臺幣10萬元
以下罰金。
前四項之未遂犯罰之。
轉讓毒品達一定數量者，加重其刑至二分之一，其標準由行政院
定之。